【裁判字號】    97,交抗,1205
【裁判日期】    971027
【裁判案由】    聲明異議
【裁判全文】
臺灣高等法院臺中分院刑事裁定        97年度交抗字第1205號
抗  告  人
即受處分人  甲○○
上列抗告人因聲明異議案件，不服臺灣臺中地方法院民國97年9
月11日所為裁定（97年度交聲字第2429號），提起抗告，本院裁
定如下：
    主  文
抗告駁回。
    理  由
一、抗告意旨略謂：抗告人騎乘車牌號碼J8E-557號重型機車，
    于民國97年3月24日13時15分許，在臺中市○○○路與德化
    路口，因「駕車行經有燈光號誌管制知交岔路口闖紅燈」之
    違規事由，遭警當場舉發，因異議人未於期限內到案，而為
    交通部工路總局台中區監理所台中監理站以裁監稽字第裁
    61-GE0000000號裁決書，裁處罰鍰新台幣4千5百元，並依道
    路交通管理處罰條例第63條記違規點數3點，此部分違規事
    實抗告人承認無訛。惟抗告人認監理單位既已全面電腦化，
    對於已收受罰單並逾期未到案者，應以逾期通知為內容再為
    通知，抗告人在未接受任何逾期通知之情形下，遭台中監理
    站裁處罰鍰新台幣4千5百元，並記違規點數3點，抗告人不
    服提起異議，經臺灣臺中地方法院駁回異議，仍不服該裁定
    ，爰提起抗告，請求撤銷原裁處新台幣4千5百元之罰鍰之處
    分。
二、合法行政處分之作成，須以書面表明其為行政處分之意旨、
    及不服行政處分之救濟方法、期間及其受理機關。此為行政
    機關之教示義務，行政程序法第96條第6款定有明文。另行
    政機關符合上述規定作成行政處分者，受處分人若有不服，
    自應依書面行政處分之內容，依法於一定期間內向受理機關
    提起救濟，是為受處人之注意義務，亦為基於誠實信用原則
    ，使法律上權利義務之相對人應時時注意自己權利之消長，
    並為必要之處置。查：
(一)抗告人確有違規情事，且此違規情事遭警當場舉發，自為抗
    告人於違規當下所明知，此為抗告人不爭執，並有業經抗告
    人簽收之臺中市警察局舉發違反道路交通管理事件通知書影
    本一紙在卷可按。又觀諸上開舉發違反道路交通管理事件通
    知單，並已載明抗告人違規事實、違反之法條及應到案之日
    期、處所，是以，依行政程序法第96條第6款之規定，上開
    處分自為合法之行政處分。
(二)依道路交通管理處罰條例第53條第1項第1款之規定，汽車駕
    駛人，行經有燈光號誌管制之交岔路口闖紅燈者，處新台幣
    1千8百元以上、5千4百元以下罰鍰。同條例第63條第1項第
    3款之規定，記違規點數3點。本件抗告人既已收受上開舉發
    通知單，且對違規事實亦不爭執，本應注意通知單上所載之
    相關到案日期，於到案日期前，或自行前往裁罰機關繳納，
    或透過郵局、便利超商、網際網路等方式繳納罰鍰，而為結
    案，且抗告人如限期繳納，依違反道路交通事件統一裁罰基
    準表之規定，則可享有法定罰鍰額度之最低罰鍰。本件抗告
    人既未遵期繳納罰鍰，是以監理機關就本件罰鍰科處之額度
    ，依違反道路交通事件統一裁罰基準表之規定，以抗告人闖
    越紅燈之違規行為，至97年8月6日裁決書作成時，已逾越應
    到期限30日以上60日以內，裁處罰鍰4500元，於法並無違法
    或不當，抗告人以未收受逾期通知為理由，增加行政機關法
    律以外之義務，並無理由，應予駁回。爰依應道路交通案件
    處理辦法第26條、刑事訴訟法第412條，裁定如主文。
中    華    民    國    97    年    10    月    27    日
            刑事第六庭  審判長法  官  李  文  雄
                              法  官  邱  顯  祥
                              法  官  林  靜  芬
上列正本證明與原本無異。
不得再抗告。
                              書記官  高  勳  楠
中    華    民    國    97    年    10    月    27    日


司法院資訊處製作；財團法人民間司法改革基金會備份。
